【裁判字號】    90,小上,1
【裁判日期】    901003
【裁判案由】    損害賠償事件
【裁判全文】
福建金門地方法院民事判決                              九十年度小上字第一號
      上  訴   人   林治國  .
      被 上 訴 人   甲○○.
右當事人間請求損害賠償事件，上訴人對於中華民國九十年一月三十日本院連江簡易
庭八十九年度連小字第四號第一審判決提起上訴，本院判決如左：
    主  文
原判決命被告應給付原告超過新臺幣伍仟元部分廢棄。
其餘上訴駁回。
第二審訴訟費用由上訴人負擔。
    事  實
甲、上訴人方面：
一、聲明：
 （一）原判決廢棄。
 （二）右廢棄部分，被上訴人於第一審之訴駁回。
二、陳述：除與原審判決書所載者相同茲予引用外，補稱：
    上訴人倒車時，被上訴人之視野較佳，應為禮讓；又被上訴人曾自稱最初估價單
    車費為四千元，嗣所追加之項目與本次事故無關。
三、證據：援用原審之立證方法。
乙、被上訴人方面：
一、聲明：駁回上訴。
二、陳述：與原審判決書所載者相同。
三、證據：援用原審之立證方法。
    理  由
一、被上訴人於原審起訴主張：其於八十九年六月十一日下午五時十分許，駕駛車號
    ＷＺ─○四五七號之吉普車，由介壽往馬港方向行駛，在連江縣馬祖村之迎賓樓
    下方之停車場，準備停入停車格而暫時為停車之際，適上訴人駕駛車號ＷＺ─○
    三七七號廂型車，亦在該處倒車，竟未留意其駕駛車輛後方有被上訴人之吉普車
    ，被上訴人見上訴人正在倒車，隨即按鳴喇叭提出警告，上訴人仍疏於注意而倒
    車，致撞被上訴人所駕駛吉普車，造成車體損毀，為此爰依侵權行為之法律關係
    ，請求上訴人給付前揭修車費用等語。上訴人於原審則以：本件事故發生當時，
    被上訴人並非停車狀態，伊倒車時未發現被上訴人之車輛，亦未聽到被上訴人按
    鳴喇叭，且最初估價損害為新台幣四千元非五千元等語，資為抗辯，經查：
二、本件原審原告（即被上訴人）起訴請求被告（即上訴人）應給付原告新台幣五千
    元，惟原審判命上訴人給付被上訴人新台幣五千元及自民國八十九年時二月十五
    日起至清償日止按年息百分之五計算之法定遲延利息，為有理由，應予准許。其
    中自民國八十九年時二月十五日起至清償日止按年息百分之五計算之法定遲延利
    息之部分，超逾被上訴人上開起訴聲明部分，顯係就當事人未聲明之事項為判決
    ，屬訴外裁判，就該訴外裁判部分，應予廢棄，至於上開應准許部分，原審判命
    上訴人給付，核無違誤，上訴意旨就此部分仍執陳詞，指摘原判決不當，求予廢
    棄，為無理由，應駁回其上訴。
四、據上論結，本件上訴為一部有理由，一部無理由，依民事訴訟法第四百三十六條
    之三十二、第四百四十九條第一項、第七十八條，判決如主文。
中    華    民    國      九十        年        十      月      三      日
                                      福建金門地方法院民事庭
                                          審判長法官  王增瑜
                                                法官  朱中和
                                                法官  顏淑惠
右正本證明與原本無異。
本件不得上訴。
中    華    民    國        九十      年        十      月      十五    日
                                                法院書記官  林長貴


司法院資訊處製作；財團法人民間司法改革基金會備份。
